# 股权变更审计报告

提问人：云淡 - 风清 时间：2012-05-29 18:49:29
按照国税总局和工商总局的规定，股权转让要税局先出具完税证明工商局才给变更。现在有一企业按照平价转让90%股份给 8 个新股东，净资产小于实收资本，这样的审计报告应该取得哪些审计证据？审计报告应采用何种格式？

回答人：chenyiwei
首先请明确相关的要求？是谁需要这份审计报告？需要的目的？对内容和格式有无具体要求？该企业的具体情况是否足以确保就完整的报表披露获取充分、适当的审计证据？ 关于专项审计报告草拟时可考虑的一般因素，建议看一下我昨天在本版面上就类似问题的回复。

回答人：chenyiwei
回复 云淡-风清 的帖子
1 、仅仅依据对标的企业的审计，是无法得出交易作价公允的结论的，因为被审计财务报表是建立在历史成本基础上的，需要通过对净资产价值的评估或者其他方式才能为交易作价的公允性提供足够的证据。所以不建议把审计目标定为“证明股权交易价格的公允性”。主要还是核实标的企业于定价基准日的帐面净资产状况，可以作为主管税务机关判断交易价格公允性的参考。我们不能直接对“交易价格是否公允”这一问题下结论。所以该审计业务的主体还应当是常规的净资产审计，必要时也可以附上标的企业一定期间内的利润表等。
2 、根据税务机关的要求，审计同时也可以核实实际已经收付的股权转让款的金额，与协议约定的价款是否一致。 总之还是必须在注册会计师胜任能力的框架内承接该业务，不能就胜任能力范围之外的事项发表意见。